【裁判字號】    98,上易,2243
【裁判日期】    981130
【裁判案由】    竊盜
【裁判全文】
臺灣高等法院刑事判決                98年度上易字第2243號
上  訴  人
即  被  告  丙○○
上列上訴人因竊盜案件，不服臺灣桃園地方法院97年度易字第11
05號，中華民國98年6 月11日第一審判決（起訴案號：臺灣桃園
地方法院檢察署97年度偵字第20076 號），提起上訴，本院判決
如下：
    主  文
上訴駁回。
    事  實
一、丙○○前於民國（下同）94年間，因違反毒品危害防制條例
    案件，經臺灣宜蘭地方法院判處有期徒刑4 月確定；同年間
    ，又因竊盜、槍砲彈藥刀械管制條例案件，經臺灣高等法院
    分別判處有期徒刑3年4月、4月，應執行3年6 月確定；復於
    95年間，因連續竊盜案件，經臺灣臺北地方法院判處有期徒
    刑1年6月確定，以上經法院定執行刑為有期徒刑5 年，嗣因
    減刑，經裁定減為應執行有期徒刑為3年11月確定，於97年2
    月5日縮短刑期假釋出監，並於同年5月6 日保護管束期滿執
    行完畢。詎丙○○仍未加警惕，為下列行為：
  (一)與乙○○（臺灣桃園地方法院另行審理）共同意圖為自己不
    法之所有，共同基於竊盜之犯意聯絡，先由乙○○於97年 8
    月26日下午2時20分許，以每月新臺幣（下同）40,000 元之
    代價，向不知情之林國威所經營之小客車租賃公司，承租車
    牌號碼6098－MS號，廠牌為馬自達之自用小客車1 部，並由
    丙○○擔任保證人。嗣丙○○復覓得與渠2 人具有犯意聯絡
    之陳俊成後，即駕駛所承租之車輛並事先選定欲下手行竊之
    住宅，再搭載陳俊成、乙○○，於97年8月31日下午2時前某
    時，共同前往臺北縣汐止市○○街12巷28弄2號1樓丁○○之
    住處，然後踰越窗戶入屋行竊，竊得丁○○所有如附表一所
    示之物，得手後旋即離去該址。
  (二)與乙○○、陳俊成再基於上開犯意聯絡，由乙○○於同年 8
    月31日下午7 時許，向林國威改承租車牌號碼9338－RF號，
    廠牌為中華之自用小客車1 部後，亦由丙○○駕駛所承租之
    車輛並選定欲下手行竊之住宅，再搭載陳俊成、乙○○，而
    於97年9月3日上午8 時30分前某時許，前往桃園縣楊梅鎮○○路○段29巷70弄6號甲○○之住處，先由陳俊成自該處隔壁
    空屋之3樓，打開甲○○住處3樓曬衣間之窗戶後，再踰越窗
    戶入屋，並至1 樓打開大門讓丙○○及乙○○共同入屋行竊
    ，而竊得甲○○所有如附表二所示之物。得手後丙○○再駕
    車搭載陳俊成、乙○○於同日下午3 時許，前往址設臺北縣
    板橋市○○路111號1樓之珍寶興銀樓，並由丙○○下車以「
    張漢銘」之名義，將所竊得如附表二編號第二十號所示之黃
    金金飾，以185,620 元變賣予不知情之吳仙如（涉犯偽造文
    書部分，未據起訴），再各分10,000元予陳俊成及乙○○，
    及匯款30,000元予其胞姊莊美麗。嗣因丁○○返家後發覺遭
    竊，並提供監視錄影畫面報警，經警由車牌號碼查得所有人
    為林國威，並透過林國威裝設於車輛上之衛星定位系統，於
    97年9月3日下午6時40分許，在桃園縣楊梅鎮○○路○段 107
    巷77弄37號前查獲丙○○、陳俊成及乙○○，並扣得現金12
    5,800元、筆記型電腦1台、行動電話4具、衛星導航1台、珠
    寶用放大鏡1只、男用手提包1個等物。
二、案經丁○○、甲○○訴由臺北縣政府警察局汐止分局報請臺
    灣桃園地方法院檢察署檢察官偵查起訴。
    理  由
壹、程序事項：
一、按被告以外之人於偵查中向檢察官所為之陳述，除顯有不可
    信之情況者外，得為證據；被告以外之人於審判外之陳述，
    雖不符前4 條之規定，而經當事人於審判程序同意作為證據
    ，法院審酌該言詞陳述或書面陳述作成時之狀況，認為適當
    者，亦得為證據。當事人、代理人或辯護人於法院調查證據
    時，知有第159條第1項不得為證據之情形，而未於言詞辯論
    終結前聲明異議者，視為有前項之同意，刑事訴訟法第 159
    條之1第2項、第159條之5分別定有明文。被告丙○○對卷內
    同案被告陳俊成、乙○○於偵查中向檢察官所為之證述及丁○○、甲○○、林國威、吳仙如於警詢中之陳述之證據能力
    並未表示意見，且迄言詞辯論終結均未聲明異議，依前開說
    明，視為同意作為證據，且本院審酌該陳述作成時之狀況並
    無瑕疵之情狀存在而認為適當，亦查無顯有不可信之情況存
    在，揆諸上開說明，自得為證據。
二、本案認定犯罪事實所引用之卷內文書證據及物證，並無證據
    證明係公務員違背法定程序所取得，且檢察官、被告丙○○
    於本院審理終結前，均未主張排除上開文書證據、證物之證
    據能力，且迄本院言詞辯論終結前均未表示異議，本院審酌
    前揭文書證據、證物並非公務員違背法定程序所取得，亦無
    顯有不可信之情況，依刑事訴訟法第158條之4反面解釋及第
    159條之4之規定，認均有證據能力。
貳、實體事項：
一、被告丙○○否認有上開犯行，辯稱：同案被告陳俊成於偵查
    中曾證稱被告丙○○未參與本件竊盜犯行，嗣陳俊成因誤認
    其女友與被告丙○○間發生男女之事，故通緝被逮捕後，反
    而挾怨攀誣被告丙○○，且可傳喚乙○○以證明伊並未參與
    云云。經查：
  (一)上開犯罪事實，業據證人即同案被告陳俊成於原審法院審理
    時具結證稱：97年6、7月間，將原本工作辭去後，借住朋友
    家，後被告丙○○在同年8月間來找伊，自該時起至同年9月
    3 日止，與被告丙○○及乙○○共同居住於旅館或被告丙○○所承租位於臺北縣汐止市○○路之房屋，期間之吃、住費
    用，由被告丙○○以3人共同竊盜所得支付。97年8月31日當
    日，係被告丙○○先駕駛所租來之車輛尋找並選定下手行竊
    目標，再於同日下午2 時前某時許，搭載伊與同案被告乙○○，前往臺北縣汐止市○○街12巷28弄2號1樓丁○○住處，
    然後翻越窗戶入屋行竊，竊得如附表一所示之物，至於該次
    行竊所得，被告丙○○是否朋分予伊，不記得了。至97年 9
    月3 日該次，亦係先由被告丙○○選定行竊地點後，再駕車
    搭載伊及同案被告乙○○，於同日上午8 時30分前某時，前
    往桃園縣楊梅鎮○○路○段29巷70弄6號甲○○住處，並由伊
    自該處隔壁空屋之3樓，打開甲○○住處3樓曬衣間窗戶後，
    踰越窗戶入屋，再至1 樓開門讓被告丙○○及乙○○共同入
    屋行竊，而竊得如附表二所示之物。其後，再由被告丙○○
    駕車搭載伊及同案被告乙○○至臺北縣板橋市之珍寶興銀樓
    ，由被告丙○○下車將所竊得如附表二編號第二十號所示之
    黃金金飾變賣後，各朋分10,000元予伊及同案被告乙○○，
    以及匯款30,000元予其胞姊莊美麗等語綦詳。核與吳仙如在
    警詢中所述如附表二編號第二十號所示之黃金金飾，係被告
    丙○○在97年9月3日下午3 時許，以「張漢銘」之名義，持
    往伊所經營之珍寶興銀樓變賣得現共185,620 元等語；及告
    訴人丁○○、甲○○於警詢中陳稱渠等住處遭竊，並分別有
    如附表一、二所示物品失竊等語相符。
  (二)證人即查獲員警陳中成於原審法院審理中證稱：因接獲臺北
    縣汐止市○○街竊案被害人之報案（非本案檢察官起訴之竊
    盜犯行）後，調閱97年8月31日該處下午4時許之監視錄影畫
    面，由畫面認定被告丙○○等3 人涉有嫌疑，即以被告丙○○當日所駕駛之車號6098－MS號查得所有人係林國威後，經
    林國威表示該車當時係出租予同案被告乙○○，並由被告丙○○擔任保證人，伊乃提示上開監視錄影畫面翻拍照片（偵
    查卷第77、78頁參照）予林國威指認，林國威陳稱畫面上之
    人即係被告丙○○及乙○○無誤，又經伊另行觀看本案告訴
    人丁○○所提供之監視錄影畫面，被告丙○○確曾出現於畫
    面中，乃利用林國威出租予同案被告乙○○車輛上之衛星定
    位系統，於97年9月3日晚間6 時40分許，在桃園縣楊梅鎮○○路○段107巷77弄7號前，查獲被告3人等語。核與證人即查
    獲員警陳德倫在原審法院審理中結證查獲經過，及林國威於
    警詢中陳述：警方所提示97年8月31日下午4時許，臺北縣汐
    止市○○街竊盜案件之監視錄影畫面，其中車牌號碼6098－
    MS號自用小客車，係同案被告乙○○於97年8 月26日向伊承
    租，並由被告丙○○擔任保證人，畫面中所出現之嫌犯確係
    被告丙○○及乙○○無誤，同案被告乙○○嗣又在97年8 月
    31日下午7 時許，改向伊承租車號9338－RF號自用小客車等
    語大致相符。
  (三)依卷附被告丙○○任職於「全球廣告」之名片，其上所留存
    之電話號碼「0000000000」，與被告丙○○在原審法院審理
    中所供：扣案之黑色SAMSUNG 手機為其所有，該手機於扣案
    時所搭配之門號係「0000000000」相符。堪認該門號平日係
    由被告丙○○所使用。而依卷附該門號之通聯紀錄，97年 8
    月30日晚間9 時24分，該門號通話之基地台位置係在「宜蘭
    縣頭城鎮○○○道南口」、同日晚間9 時36分則在「頭城收
    費站」，且自同日晚間9時36分起至翌（31）日晚間7時51分
    止，均位於臺北縣汐止市內，足證被告丙○○自8 月30日晚
    間9 時許，即駕車或搭車由宜蘭縣前往臺北縣汐止市，並迄
    翌日下午前，仍在汐止市行動，與證人陳中成等人之上開證
    述相符，是被告丙○○在原審辯稱其在31日下午即返回宜蘭
    ，不知被告陳俊成及乙○○前往臺北縣汐止市行竊云云，顯
    非事實，不足採信。
  (四)被告陳俊成雖曾於偵查中證稱本案之2 次竊盜犯行，均係渠
    與同案被告乙○○共犯，被告丙○○並未參與等語，另同案
    被告乙○○在偵查中亦曾供稱：僅與被告陳俊成共犯桃園縣
    楊梅鎮甲○○住處之竊盜犯行等語。然證人即被告陳俊成於
    原審法院審理時已證稱：為警查獲之際，被告丙○○即要求
    渠與同案被告乙○○將罪名均承擔下來，且渠當時係以「李
    孟融」名義應訊，心想不會受到刑事追訴，縱冒名應訊之事
    遭查覺，3人以上共同行竊亦較2人竊盜，將遭處較重之刑，
    故兼為保護自己及被告丙○○，始於偵查中為上開證述。然
    被告丙○○確有參與本案之2 次竊盜犯行，不能只由伊與乙○○承擔，雖偵查中經檢察官准予具保後，曾與被告丙○○
    因男女感情之事而發生糾紛，但此僅係導致伊不願再替被告
    丙○○掩飾犯行而已，並未因而故意誣陷被告丙○○等語。
    衡情，陳俊成基於保護被告丙○○及自己，又認為其冒名應
    訊應不會被查獲，故在檢察官偵訊時自始未供出被告丙○○
    ，其證詞並無不合常情之處。另同案被告乙○○於本院審理
    時亦證稱：臺北縣汐止市○○街12巷28弄2號1樓丁○○住處
    及桃園縣楊梅鎮○○路○段29巷70弄6號甲○○住處之竊案均
    是伊與陳俊成及丙○○3 人所為，伊和丙○○無恩怨糾紛，
    不會誣陷他（本院卷第65頁反面、66頁參照）。足見，乙○○於偵訊時供稱只有伊和陳俊成共同竊盜之證詞，亦係為警
    查獲時，被告丙○○要求同案被告乙○○將罪名擔下來，於
    是乙○○附和陳俊成之說詞，迴護被告丙○○，該供述無法
    為有利被告丙○○之認定。
  (五)綜上所述，上開2 件竊盜，被告丙○○均有參與，此外，復
    有贓物認領保管單、汽車租賃契約書、金飾買入登記簿、購
    買金飾明細表、郵政國內匯款執據、監視錄影及蒐證錄影畫
    面翻拍照片等在卷可稽。本案事證明確，被告丙○○犯行洵
    堪認定。
二、核被告丙○○2 次與乙○○、陳俊成踰越窗戶，進入他人住
    宅竊取財物所為，均係犯刑法第321條第1項第2款、第4款之
    結夥三人以上、踰越安全設備竊盜罪。被告就上開犯行，與
    同案被告乙○○、陳俊成間具有犯意聯絡及行為分擔，均為
    共同正犯。又被告所犯上開二罪間，犯意各別、行為互殊，
    應予分論併罰。被告丙○○前於94年間，因違反毒品危害防
    制條例案件，經臺灣宜蘭地方法院判處有期徒刑4 月確定；
    同年間，又因竊盜、槍砲彈藥刀械管制條例案件，經臺灣高
    等法院分別判處有期徒刑3年4月、4月，應執行3年6 月確定
    ；95年間，又因連續竊盜案件，經臺灣臺北地方法院判處有
    期徒刑1年6月確定，以上經定執行刑為有期徒刑5 年，嗣因
    減刑，經裁定減為應執行有期徒刑為3年11月確定，於97 年
    5月6日保護管束期滿執行完畢，有本院被告前案紀錄表在卷
    可憑，其於有期徒刑執行完畢後，5 年內故意再犯本案有期
    徒刑以上之罪，為累犯，應依刑法第47條第1 項之規定，加
    重其刑。原審以被告丙○○罪證明確，適用刑法第28條、第
    321條第1項第2款、第4款、第47條第1項、第51條第5款規定
    ，並審酌被告正值青壯，不思正途營生，為求金錢花用，即
    竊取他人財物，欠缺尊重他人觀念，且本案2 次竊盜所竊取
    之物品價格非低，又未與告訴人達成和解並賠償其損害，犯
    後一再飾詞狡辯，並欲將責任推由同案被告陳俊成、乙○○
    負擔，並無悔意，及其係基於主謀地位，分得大部分之變賣
    贓物等一切情狀，分別各量處有期徒刑壹年貳月，定執行刑
    為有期徒刑貳年貳月，並說明扣案之現金125,800 元、筆記
    型電腦1台、行動電話4具、衛星導航1台、珠寶用放大鏡1只
    、男用手提包1 個等物不沒收之理由，核其認事用法均無不
    合，量刑亦屬妥適。被告丙○○上訴意旨仍執前詞否認犯行
    ，指摘原判決不當，其上訴為無理由，應予駁回。
三、被告丙○○經合法傳喚，無正當理由不到庭，爰不待其陳述
    逕行判決。
據上論斷，應依刑事訴訟法第368條、第371條，判決如主文。
本案經檢察官周誠南到庭執行職務。
中    華    民    國    98    年    11    月    30    日
                  刑事第三庭審判長法  官   陳博志
                                  法  官   陳德民
                                  法  官   劉興浪
以上正本證明與原本無異。
不得上訴。
                                  書記官   顧正榕
中    華    民    國    98    年    11    月    30    日
附錄本案論罪科刑法條全文
刑法第321條：
犯竊盜罪而有左列情形之一者，處 6 月以上、 5 年以下有期徒
刑：
一、於夜間侵入住宅或有人居住之建築物、船艦或隱匿其內而犯
    之者。
二、毀越門扇、牆垣或其他安全設備而犯之者。
三、攜帶兇器而犯之者。
四、結夥三人以上而犯之者。
五、乘火災、水災或其他災害之際而犯之者。
六、在車站或埠頭而犯之者。
前項之未遂犯罰之。
附表一：
┌──┬─────────┬──┬─────────┐
│編號│竊   得   物   品 │數量│備              註│
│    │                  │    │                  │
├──┼─────────┼──┼─────────┤
│ 一 │SONY廠牌DCK －HC40│1 台│                  │
│    │型號攝影機        │    │                  │
├──┼─────────┼──┼─────────┤
│ 二 │SONY廠牌PS2遊戲機 │1 台│                  │
├──┼─────────┼──┼─────────┤
│ 三 │任天堂遊戲機      │1 台│                  │
├──┼─────────┼──┼─────────┤
│ 四 │項鍊              │2 條│金質、白金各1 條  │
└──┴─────────┴──┴─────────┘
附表二：
┌──┬─────────┬──┬─────────┐
│編號│竊   得   物   品 │數量│備            註  │
├──┼─────────┼──┼─────────┤
│ 一 │中華民國護照      │1 本│                  │
├──┼─────────┼──┼─────────┤
│ 二 │郵局存摺          │3 本│                  │
├──┼─────────┼──┼─────────┤
│ 三 │台新銀行存摺      │3 本│                  │
├──┼─────────┼──┼─────────┤
│ 四 │中國信託銀行存摺  │4 本│                  │
├──┼─────────┼──┼─────────┤
│ 五 │合作金庫存摺      │2 本│                  │
├──┼─────────┼──┼─────────┤
│ 六 │新竹商銀存摺      │1 本│                  │
├──┼─────────┼──┼─────────┤
│ 七 │土地銀行存摺      │1 本│                  │
├──┼─────────┼──┼─────────┤
│ 八 │台北富邦銀行存摺  │1 本│                  │
├──┼─────────┼──┼─────────┤
│ 九 │第一銀行存摺      │1 本│                  │
├──┼─────────┼──┼─────────┤
│ 十 │國泰世華銀行存摺  │1 本│                  │
├──┼─────────┼──┼─────────┤
│十一│永豐銀行存摺      │1 本│                  │
├──┼─────────┼──┼─────────┤
│十二│元大京華證券存摺  │1 本│                  │
├──┼─────────┼──┼─────────┤
│十三│新竹商銀證券存摺  │2 本│                  │
├──┼─────────┼──┼─────────┤
│十四│永豐銀行提款卡    │1 張│                  │
├──┼─────────┼──┼─────────┤
│十五│印章              │5 只│                  │
├──┼─────────┼──┼─────────┤
│十六│外幣              │    │日幣10,000元；港幣│
│    │                  │    │330 元；澳幣100 元│
├──┼─────────┼──┼─────────┤
│十七│手鍊              │3 條│銀質、金質、水晶各│
│    │                  │    │1 條              │
├──┼─────────┼──┼─────────┤
│十八│項鍊              │2 條│金質、珍珠各1 條  │
├──┼─────────┼──┼─────────┤
│十九│紀念套幣          │1 組│千禧龍年紀念套幣  │
├──┼─────────┼──┼─────────┤
│二十│金飾              │1 盒│6 兩8 錢5 分1     │
└──┴─────────┴──┴─────────┘


司法院資訊處製作；財團法人民間司法改革基金會備份。
